臺灣新北地方法院刑事判決
110年度重訴字第29號
公  訴  人  臺灣新北地方檢察署檢察官
被      告  林子翔


選任辯護人  郭緯中律師
            古健琳律師
上列被告因違反槍砲彈藥刀械管制條例案件，經檢察官提起公訴
（110年度偵字第28994號）及移送併辦（110年度偵字第45014號
），本院判決如下：
    主  文
林子翔犯如附表三編號1、2所示之罪，共貳罪，各處如附表三編
號1、2「宣告刑及沒收」欄所示之刑及沒收。應執行有期徒刑陸
年陸月，併科罰金新臺幣拾貳萬元，罰金如易服勞役，以新臺幣
壹仟元折算壹日。
    事  實
一、林子翔明知未經主管機關許可，不得持有、寄藏、製造、販
    賣具殺傷力之非制式手槍、具殺傷力之子彈，竟分別為下列
    行為：
    ㈠林子翔基於寄藏可發射子彈具有殺傷力之非制式手槍之犯意
      ，於民國110年1、2月間某日，在新北市○○區○○路0段00號
      4弄4號即林子翔所經營之登達模型槍館（經被告於審理時
      自承後，應予更正起訴書記載之時、地），受古洧宬（已
      歿）所託而保管如附表一編號1所示具有殺傷力之非制式
      手槍1枝(槍枝管制編號：0000000000)以寄藏之。
    ㈡林子翔基於製造、販賣非制式手槍及子彈之犯意，於110年
      6月某日之前，至不詳地址之某模型店，購入仿半自動手
      槍製造槍枝之槍身、滑套、槍管及復進簧等玩具手槍、子
      彈數顆，並購得可供製造子彈使用之底火1包、改造彈殼1
      包、火藥等物後，自110年6月某日起，在上址即登達模型
      槍館內，使用如附表一編號12至17所示之物等工具設備，
      以前開購得之玩具手槍、子彈、底火、彈殼等材料，將貫
      通之半自動玩具手槍槍管製造成可發射子彈具殺傷力之如
      附表二編號1所示之非制式手槍1枝(槍枝管制編號：00000
      00000)，並製造如附表一編號2所示之具有殺傷力之子彈2
      26顆（即扣案子彈233顆-不具殺傷力子彈7顆=226顆，詳
      見附件一編號2「鑑驗結果」欄所示），及製造具有殺傷
      力之子彈21顆（即嗣後販售與劉易彥之子彈部分），合計
      製造子彈共247顆而持有之（即226顆+21顆=247顆；起訴
      書略載為「200顆以上」，業經檢察官當庭更正）。嗣林
      子翔製造上開槍彈後，於110年6月初某日，在上址即登達
      模型槍館，以新臺幣（下同）7萬元價格，販賣如附表二
      編號1所示之非制式手槍1枝(槍枝管制編號：0000000000)
      及具殺傷力之子彈21顆與劉易彥（劉易彥涉犯持有非制式
      手槍罪，業經本院以110年度訴字第1358號判決處有期徒
      刑2年10月）。嗣警方於110年8月11日18時許，在上址即
      登達模型槍館，持本院搜索票執行搜索，並查扣如附表一
      所示之物；另警方於110年9月15日19時許，在新北市○○區
      ○○路000號10樓劉易彥住處，查扣如附表二所示之物。
二、案經新北市政府警察局刑事警察大隊報請臺灣新北地方檢察
    署檢察官偵查起訴。
    理  由
一、證據能力之意見：
　　㈠按被告以外之人於審判外之陳述，雖不符刑事訴訟法第159
      條之1至第159條之4之規定，而經當事人於審判程序同意
      作為證據，法院審酌該言詞陳述或書面陳述作成時之情況
      ，認為適當者，亦得為證據；當事人、代理人或辯護人於
      法院調查證據時，知有第159條第1項不得為證據之情形，
      而未於言詞辯論終結前聲明異議者，視為有前項之同意，
      刑事訴訟法第159條之5第1項、第2項分別定有明文。查本
      判決援引之下列被告以外之人於審判外之供述證據，因當
      事人及辯護人於本院審判程序均不爭執證據能力（見本院
      卷第172頁），迄言詞辯論終結前亦均未聲明異議，本院
      審酌上開供述證據製作時之情況，並無違法不當及證明力
      明顯過低之瑕疵，認為以之作為證據應屬適當，復經本院
      依法踐行調查證據之程序，依上開規定，應均有證據能力
      。
　　㈡本判決援引之下列非供述證據，無證據證明係公務員違背
      法定程序所取得，亦無顯有不可信之情況或不得作為證據
      之情形，復經本院依法踐行調查證據之程序，自均具有證
      據能力。
二、認定被告犯罪事實所憑之證據及理由：
　　㈠上揭犯罪事實，業據被告林子翔於偵查及本院中均坦承不
      諱（見110年度偵字第28944號卷【下稱偵28944卷】第305
      至307頁、本院卷第112至113頁、第173至176頁），核與
      證人即另案被告劉易彥於警詢中陳述（見110年度偵字第4
      5014號卷【下稱偵45014卷】第49至54頁、偵28944卷第29
      5至298頁）大致相符，並有新北市政府警察局刑事警察大
      隊搜索扣押筆錄暨扣押物品目錄表2份（見偵28944卷第49
      至55頁、偵45014卷第89至93頁）、現場及扣案物品照片
      （見偵28944卷第77至81頁）、新北市政府警察局刑大偵
      五隊查獲林子翔涉槍砲案現場勘察報告（新北警鑑字第11
      01738788號）暨附件（見偵45014卷第109至154頁）、新
      北市政府警察局槍枝初步檢視報告表（見偵45014卷第155
      至200頁）、内政部警政署刑事警察局110年11月25日刑鑑
      字第1108024621號鑑定書（見偵45014卷第245至247頁）
      、内政部警政署刑事警察局110年12月15日刑鑑字第11000
      93459號鑑定書（見本院卷第63至73頁）附卷可佐。此外
      ，扣案如附表一編號2所示之物及附表二編號1、2所示之
      物，經內政部警政署刑事警察局鑑驗結果，均具有殺傷力
      （詳見附表一所示「鑑驗結果」欄所載），有内政部警政
      署刑事警察局110年10月18日刑鑑字第1100091896號鑑定
      書（見偵28944卷第331至335頁）、内政部警政署刑事警
      察局110年10月20日刑鑑字第1108006779號鑑定書（見偵4
      5014卷第103至105頁）附卷可稽。
　　㈡按槍枝是否有殺傷力之鑑定，並非以動能測試法為唯一之
      鑑驗方法，如依檢視法、性能檢驗法，經實際操作檢測，
      認該槍枝結構完整，擊發功能正常，可用於擊發適用之子
      彈，亦得為具殺傷力之研判，其鑑定倘非有顯然未盡確實
      或欠缺完備情事，即不得以未經實彈射擊鑑測，遽認其鑑
      定結果不可採信（最高法院111年度台上字第1139號判決
      意旨參照）。扣案如附表一編號1所示之非制式手槍(槍枝
      管制編號：0000000000，下稱系爭手槍)，經送內政部警
      政署刑事警察局鑑驗結果，具有殺傷力（詳見附表一編號
      1所示「鑑驗結果」欄所載），並有内政部警政署刑事警
      察局110年10月18日刑鑑字第1100091896號鑑定書（見偵2
      8944卷第331至335頁）在卷可考，然被告及其辯護人主張
      系爭手槍僅以「檢視法」、「性能檢驗法」為鑑驗，並未
      實際進行試測，因此聲請調查系爭手槍能否擊發底火而具
      殺傷力乙節，經本院函詢内政部警政署刑事警察局函覆以
      ：「一、系爭手槍前經實際裝填適用子彈試射結果，測得
      彈頭(直徑9.007mm、質量5.324g)發射速度為238.5公尺/
      秒，計算其動能為151.4焦耳，單位面積動能為237.6焦耳
      /平方公分。二、殺傷力定義：依據司法院秘書長81.6.11
      .秘台廳(二)字第06985號函釋示：殺傷力的標準為在最具
      威力的適當距離，以彈丸可穿人人體皮肉層之動能為基準
      。三、殺傷力相關數據：1、依日本科學警察研究所之研
      究結果，彈丸單位面積動能達20焦耳/平方公分，則足以
      穿入人體皮肉層。2、本局對活豬作射擊測試結果，彈丸
      單位面積動能達20焦耳/平方公分，則足以穿入豬隻皮肉
      層。3、美國軍醫總署定義:彈丸撞擊動能達58呎磅(約為7
      8.6焦耳)，則足以使人喪失戰鬥能力。」等情，有内政部
      警政署刑事警察局111年3月23日刑鑑字第11100288545號
      函在卷可憑（見本院卷第147至148頁）。足認系爭手槍業
      經内政部警政署刑事警察局鑑識人員實際裝填適用子彈試
      射結果，測得單位面積動能為237.6焦耳/平方公分，均遠
      大於前揭日本科學警察研究所、内政部警政署刑事警察局
      及美國軍醫總署定義所測得具殺傷力之數據，是系爭手槍
      已依「檢視法」、「性能檢驗法」及實際裝填子彈試射後
      ，認具有殺傷力甚明。從而，被告及其辯護人辯以：刑事
      局鑑定報告並未記載系爭手槍有經試射之情形，本件難逕
      以刑事局上開函覆內容，即逕認系爭手槍曾裝填含底火彈
      殼進行試射云云（見本院卷第177至183頁），委不足採。
　　㈢綜上所述，被告之任意性自白核與事實相符；本件事證明
      確，被告犯行洵堪認定，應依法論科。
三、論罪之法律適用及量刑之審酌情形：
　　㈠按槍砲彈藥刀械管制條例將「持有」與「寄藏」行為分別
      定其處罰規定，而寄藏與持有，均係將物置於自己實力支
      配之下，僅寄藏必先有他人之持有行為，而後始為之受「
      寄」代「藏」而已。故寄藏之受人委託代為保管，其保管
      之本身，亦屬持有。不過，此之持有係受寄託之當然結果
      ，故法律上宜僅就寄藏行為為包括之評價，不再就持有行
      為予以論罪。而寄藏與持有之界限，應以持有即實力支配
      係為他人或為自己而占有管領為判別準據（最高法院97年
      度台上字第2334號判決意旨參照）。查被告於本院供稱：
      系爭手槍係古洧宬於110年1、2月許，寄放在我雙十路營
      業處所，但古洧宬已經過世等語（見本院卷第173至174頁
      ），並有古洧宬戶役政資訊網站查詢-個人資料查詢乙份
      附卷可參，足認被告係受古洧宬所託代為保管系爭手槍，
      而非單純持有。
　　㈡次按按槍砲彈藥刀械管制條例所謂「製造」，除初製者外
      ，固尚包括改造在內；凡將原不具有殺傷力之槍枝或子彈
      予以加工，致改變其原有性能、屬性，使成為可發射子彈
      具有殺傷力之槍枝或可擊發具有殺傷力之子彈即屬之（最
      高法院98年度台上字第2857號判決意旨參照）；復按刑法
      上所謂犯罪行為之「吸收關係」，係指數犯罪行為之間具
      有高度行為、低度行為，或重行為、輕行為之關係，或某
      種犯罪行為為他罪之階段行為（或部分行為），或某種犯
      罪行為之性質或結果當然包含有他罪之成分在內等情形而
      言。而槍砲彈藥刀械管制條例所定之非法製造槍枝之犯罪
      行為，與非法販賣槍枝之犯罪行為間，並不具有上開吸收
      關係，如其係基於販賣之意圖而製造，於刑法修正前，因
      行為人主觀上意欲犯某罪，但其犯該罪所實施之方法行為
      或其結果之行為，另又觸犯其他罪名，而得依刑法修正前
      第55條牽連犯之規定，從一重處斷。然於牽連犯之規定修
      正刪除後，原認屬方法目的或原因結果，得評價為牽連犯
      之二犯罪行為間，若具有局部之同一性，或其行為著手實
      行階段可認為同一者，始得認與一行為觸犯數罪名之要件
      相侔，而依想像競合犯論擬（最高法院109年度台上字第5
      919號判決意旨參照）。查被告於本院準備程序時陳述：
      製造手槍部分是因為劉易彥跟我訂購，我才去改造賣給他
      的那一枝槍枝，賣給他子彈21顆也是經過我改造的等語（
      見本院卷第112頁），且證人劉易彥於警詢中亦證述：手
      槍及子彈是我於110年6月初以現金交易方式，至登達模型
      店跟林子翔買的等語（見偵45014卷第50頁），參以被告
      係於110年6月某日起，製造如附表二編號1所示之非制式
      手槍及子彈247顆（包括子彈21顆），核與被告販賣如附
      表二編號1所示之非制式手槍及子彈21顆予劉易彥之時間
      亦為110年6月初，兩者時間相近。足認被告與劉易彥達成
      販賣槍彈之合意後，被告即著手為製造槍彈之行為。是以
      ，本件被告販賣槍彈行為與製造槍彈行為之著手實行階段
      應可認為同一。則依前揭最高法院判決意旨，被告製造及
      販賣槍彈之行為，應論以想像競合犯。
　　㈢核被告於事實欄一、㈠所為，係犯槍砲彈藥刀械管制條例第
      7條第4項之非法寄藏非制式手槍罪。被告基於單一非法寄
      藏非制式手槍之犯意，自110年1、2月間某日起至110年8
      月11日18時許為警查獲止，繼續非法寄藏如附表二編號1
      所示之手槍之行為，應論以繼續犯之單純一罪。至起訴意
      旨認被告持有如附表一編號1所示之非制式手槍之行為，
      係犯同條例第7條第1項之非法製造非制式手槍罪，容有未
      洽，惟檢察官於本院審判期日已陳明變更起訴法條，就被
      告製造上開手槍之行為改論以同條例第7條第4項之罪，並
      經被告及辯護人就此進行辯論，已充分保障被告之防禦權
      。
　　㈣核被告於事實欄一、㈡所為，係犯槍砲彈藥刀械管制條例第
      7條第1項之非法製造非制式手槍罪、同條例第7條第1項之
      非法販賣非制式手槍罪、同條例第12條第1項之非法製造
      子彈罪、同條例第12條第1項之非法販賣子彈罪。
　　㈤按未經許可製造槍砲彈藥刀械等違禁物，所侵害者為社會
      法益，如果製造之客體種類相同（同為槍管，或同為子彈
      者），縱令製造完成之客體有數個，仍為單純一罪，不發
      生想像競合犯之問題。若同時製造二不相同種類之客體（
      如同時製造手槍及子彈），則為一行為觸犯數罪名之想像
      競合犯（最高法院103年度台上字第602號判決、102年度
      台上字第3073號判決意旨參照）。查本案被告製造子彈共
      247顆，皆於密切接近之時間、相同之地點為之，製造之
      客體種類相同（均為子彈)，所侵害之法益相同，各行為
      之獨立性極為薄弱，依一般社會健全觀念，難以強行分開
      ，在刑法評價上，以視為數個舉動之接續施行，雖然完成
      客體有多個，然仍以包括一行為予以評價，較為合理，應
      屬基於單一未經許可製造具有殺傷力之子彈犯意下之接續
      行為，應論以接續犯之單純一罪，而僅論以一非法製造子
      彈罪。又被告持有具殺傷力之子彈之低度行為，為其製造
      子彈之高度行為所吸收，不另論罪。
　　㈥被告以一行為，同時製造非制式手槍及子彈，並販賣非制
      式手槍及子彈，係一行為觸犯非法製造非制式手槍罪、非
      法製造子彈罪、非法販賣非制式手槍罪及非法販賣子彈罪
      （4罪名）之想像競合犯，應依刑法第55條前段之規定，
      從一重之非法製造非制式手槍罪處斷。
　　㈦又被告犯非法寄藏非制式手槍罪及非法販賣非制式手槍罪
      間，犯意各別，行為互殊，應分論併罰。
　　㈧被告所犯販賣非制式手槍罪部分，應依槍砲彈藥刀械管制
      條例第18條第4項前段減輕其刑：
　　　按犯本條例之罪，於偵查或審判中自白，並供述全部槍砲
      、彈藥、刀械之來源及去向，因而查獲或因而防止重大危
      害治安事件之發生者，減輕或免除其刑，槍砲彈藥刀械管
      制條例第18條第4項前段定有明文。查被告於110年8月30
      日警詢中指認其曾以6至7萬元販賣槍彈予劉易彥等語（見
      偵45014卷30頁），並有指認犯罪嫌疑人紀錄表及被指認
      人真實年籍對照表附卷可參（見偵45014卷第33至39頁）
      。嗣新北市政府警察局刑事警察大隊於110年9月15日持本
      院搜索票，至劉易彥位於新北市○○區○○路000號10樓住處
      執行搜索，並扣得附表二所示之物，此有本院搜索票及新
      北市政府警察局刑事警察大隊搜索扣押筆錄及扣押物品目
      錄表附卷可佐（見偵45014卷第87至93頁），且另案被告
      劉易彥於警詢中亦坦承：扣案手槍及子彈是我於110年6月
      初以現金交易方式，至登達模型店跟被告買的等語（見偵
      45014卷第50頁），嗣該案件之被告劉易彥因犯非法持有
      非制式手槍罪，業經本院以110年度訴字第1358號判決處
      有期徒刑2年10月乙節，有該案判決乙份附卷可按。足認
      被告於事實欄一、㈡部分業於偵查中自白犯行，並供述如
      附表二所示之槍、彈之去向，因而查獲另案被告劉易彥，
      本院考量被告製造上開槍彈並販賣與劉易彥之犯行，嚴重
      危害社會治安，爰依槍砲彈藥刀械管制條例第18條第4項
      前段，減輕其刑。
　　㈨爰審酌被告明知具有殺傷力之手槍及子彈均存有高度之危
      險性，係政府嚴禁之違禁物，且嚴重危害社會治安，仍寄
      藏非制式手槍1枝及製造、販賣非制式手槍及子彈，所為
      實非可取；考量其於犯後自始承認寄藏非制式手槍及製造
      、販賣非制式手槍及子彈之犯行，並供述如附表二所示之
      槍、彈之去向，因而查獲另案被告劉易彥，堪認有悔意，
      犯罪後態度尚屬良好，且本件無證據證明其曾持本案槍彈
      從事其他不法行為；兼衡其犯罪之動機、目的、手段，及
      寄藏及販賣手槍各1枝、製造子彈247顆、販賣子彈21顆，
      暨被告於本院自陳大學肄業、現從事清潔工作、經濟狀況
      勉持（見本院卷第177頁）等一切情狀，分別量處如附表
      三編號1、2「宣告刑及沒收」欄所示之刑，並就併科罰金
      部分諭知易服勞役之折算標準。復審酌被告之人格與各罪
      之關係、侵害法益之加重效益及時間、空間之密接程度等
      情形，定其如主文所示應執行之刑及就併科罰金部分諭知
      易服勞役之折算標準。
四、沒收部分
    ㈠按違禁物，不問屬於犯罪行為人與否，沒收之，刑法第38
      條第1項定有明文。次按槍砲彈藥刀械管制條例第4條第1
      項第1款、第2款所列之槍砲、彈藥，包括其主要組成零件
      ，非經中央主管機關許可，不得製造、販賣、運輸、轉讓
      、出租、出借、持有、寄藏或陳列，屬於違禁物，此為同
      條例第4條第1項及第2項、第5條所明定。查如附表一編號
      1所示之非制式手槍1枝及編號2所示之未經試射之子彈171
      顆（即233顆扣除試射、無法擊發及不具殺傷力之子彈共6
      2顆後，所餘171顆，詳如附表一編號2鑑驗結果欄及後述)
      ，均具殺傷力之事實，業如前述，均屬違禁物，不問屬於
      犯人與否，應依刑法第38條第1項規定宣告沒收。至於附
      表二編號2所示經試射、無法擊發及不具殺傷力之子彈共6
      2顆，既經鑑驗時試射擊發，不具子彈完整結構而失其效
      能，已不具殺傷力，爰不諭知沒收。
    ㈡按供犯罪所用、犯罪預備之物或犯罪所生之物，屬於犯罪
      行為人者，得沒收之，刑法第38條第2項前段定有明文。
      查扣案如附表一編號3至4、7至17所示之物，經被告於本
      院陳述：上開物品均為伊所有，用來改造本案手槍及子彈
      之工具及零件等語。足認上開物品均係被告所有，且皆係
      供被告製造非制式手槍及子彈犯罪所用或犯罪預備之物。
      是就扣案如附表一編號3至4、7至17所示之物，應依刑法
      第38條第2項前段規定宣告沒收。
    ㈢按犯罪所得，屬於犯罪行為人者，沒收之，於全部或一部
      不能沒收或不宜執行沒收時，追徵其價額，為刑法第38條
      之1第1項、第3項所明定。查被告於事實欄一、㈡所為販賣
      槍彈予劉易彥取得價金7萬元，業據被告於本院審理時供
      稱明確（見本院卷第174頁），足認被告販賣槍彈之犯罪
      所得為7萬元，爰依刑法第38條之1第1項、第3項規定宣告
      沒收，並於全部或一部不能沒收或不宜執行沒收時，追徵
      其價額。
    ㈣至如附表二所示之物，業經另案即本院110年度訴字第1358
      號判決宣告沒收乙節，有該案判決乙份附卷可按，爰不再
      於本案宣告沒收。
    ㈤至如附表一編號5至6所示之手槍8枝及長槍1枝，業經新北
      市政府處分被告非法持有公告查禁模擬槍9枝處10萬元罰
      鍰，暨公告查禁之模擬槍9枝沒入乙節，有卷附之新北市
      政府111年2月7日新北府警保字第1110286673號函所附新
      北市政府違反槍砲彈藥刀械管制條例案件處分書暨模擬槍
      檢視紀錄表附卷可參；如附表一編號18至19所示之物，係
      供被告施用毒品所用之物；如附表一編號20至22所示之物
      ，固均為被告所有，然尚非供被告犯本案犯罪所用之物，
      核與本案犯罪均無關連性，爰均不予宣告沒收，併此敘明
      。
據上論斷，應依刑事訴訟法第299條第1項前段，判決如主文。
本案經檢察官陳詩詩提起公訴及移送併辦，經檢察官方心瑜到庭
執行職務。
中　　華　　民　　國　　111 　年　　7 　　月　　14　　日
                  刑事第六庭  審判長法　官  樊季康

　　　　　　　　　　　　　　　　　　法  官  葉逸如
　　　　　　　　　                  
　　　　　　　　　　　　　　　　　　法  官  楊展庚
以上正本證明與原本無異。
如不服本判決應於收受判決後20日內向本院提出上訴書狀，並應
敘述具體理由。其未敘述上訴理由者，應於上訴期間屆滿後20日
內向本院補提理由書(均須按他造當事人之人數附繕本)「切勿逕
送上級法院」。
中　　華　　民　　國　　111 　年　　7 　　月　　14　　日
                                    書記官  王宏宇
附錄本案所犯法條：
槍砲彈藥刀械管制條例第7條
未經許可，製造、販賣或運輸制式或非制式火砲、肩射武器、機
 關搶、衝鋒槍、卡柄搶、自動步搶、普通步搶、馬搶、手槍或
各類砲彈、炸彈、爆裂物者，處無期徒刑或7年以上有期徒刑，
併科新臺幣3千萬元以下罰金。
未經許可，轉讓、出租或出借前項所列槍砲、彈藥者，處無期徒
 刑或5年以上有期徒刑，併科新臺幣1千萬元以下罰金。
意圖供自己或他人犯罪之用，而犯前二項之罪者，處死刑或無期
 徒刑；處徒刑者，併科新臺幣5千萬元以下罰金。
未經許可，持有、寄藏或意圖販賣而陳列第1項所列槍砲、彈 藥
者，處5年以上有期徒刑，併科新臺幣1千萬元以下罰金。
意圖供自己或他人犯罪之用，以強盜、搶奪、竊盜或其他非法方
法，持有依法執行公務之人所持有之第1項所列搶砲、彈藥者，
得加重其刑至二分之一。
第1項至第3項之未遂犯罰之。

槍砲彈藥刀械管制條例第12條
未經許可，製造、販賣或運輸子彈者，處1年以上7年以下有期徒
刑，併科新台幣500萬元以下罰金。
未經許可，轉讓、出祖或出借子彈者，處6月以上5年以下有期徒
刑，併科新台幣300萬元以下罰金。
意圖供自己或他人犯罪之用，而犯前二項之罪者，處3年以上10
年以下有期徒刑，併科新台幣700萬元以下罰金。
未經許可，持有、寄藏或意圖販賣而陳列子彈者，處5年以下有
期徒刑，併科新台幣300萬元以下罰金。
第1項至第3項之未遂犯罰之。
　　　
附表一：
編號  扣案物名稱 數量 鑑驗結果 備註 （應沒收之物） 1 非制式手槍(含彈匣)(槍枝管制編號：0000000000) 1枝 認係非制式手槍，由仿SIG SAUER廠P220型手搶外型製造之槍枝，組裝已貫通之金屬搶管而成，擊發功能正常，可供擊發適用子彈使用，認具殺傷力。 （見偵28944卷第331至335頁） 如左。  2 子彈 233顆 ㈠1顆，認係非制式子彈，由金屬彈殼組合直徑約9.0mm金屬彈頭而成，經試射，無法擊發，認不具殺傷力。 ㈡2顆，認均係非制式子彈，由金屬彈殼組合直徑約9.0mm金屬彈頭而成，均不具底火、火藥，認不具殺傷力。 ㈢3顆，研判均係口徑9xl7mm(0.380吋）制式子彈，採樣1顆試射，可擊發，認具殺傷力。 ㈣4顆，認均係非制式子彈，由金屬彈殼組合直徑約9.0mm金屬彈頭而成，底火皿發現均有撞擊痕跡，均經試射，均無法擊發，認不具殺傷力。 ㈤13顆，認均係非制式子彈，由金屬彈殼組合直徑約9.0mm金屬彈頭而成，採樣4顆試射，均可擊發，認具殺傷力。 ㈥210顆，認均係非制式子彈，由口徑9mm制式空包彈組合直徑約9.0mm金屬彈頭而成，採樣50顆試射，均可擊發，認具殺傷力。 （見偵28944卷第331至335頁）  左列未經試射之子彈171顆。  3 彈殼 26顆 ㈠4顆，研判均係口徑7.62mm(0.30吋）制式彈殼。 ㈡10顆，研判均係口徑5.56mm(0.223吋）制式彈殼。 ㈢12顆，研判均係口徑9xl7mm(0.380吋）制式彈殼。 （見偵45014卷第245至247頁） 如左。  4 槍管 2枝 認均係未貫通之金屬管。 （見偵45014卷第245至247頁） 如左。  5 手槍 8枝 ㈠1枝(槍枝管制編號0000000000)，研判係空包彈槍，滑套上具TAURUSPRO等字樣，槍管内具阻鐵且不具撞針，無法發射彈丸，認不具殺傷力。 ㈡1枝(槍枝管制編號0000000000)，研判係德國SIGSAUER廠P229型空包彈槍，槍管内具阻鐵，無法發射彈丸，認不具殺傷力。 ㈢1枝(槍枝管制編號0000000000，含彈匣2個），研判係空包彈槍，滑套上具TAURUSPRO等字樣，槍管内具阻鐵且不具撞針，無法發射彈丸，認不具殺傷力。 ㈣1枝(槍枝管制編號0000000000，含彈匣2個），研判係空包彈槍，滑套上具TAURUSPRO等字樣，槍管内具阻鐵且不具撞針，無法發射彈丸，認不具殺傷力。 ㈤1枝(槍枝管制編號0000000000，含彈匣2個），研判係空包彈槍，滑套上具TAURUSPRO等字樣，槍管内具阻鐵且不具撞針，無法發射彈丸，認不具殺傷力。 ㈥1枝(槍枝管制編號0000000000，含彈匣2個），研判係空包彈槍，滑套上具TAURUSPRO等字樣，槍管内具阻鐵且不具撞針，無法發射彈丸，認不具殺傷力。 ㈦1枝（槍枝管制編號0000000000)，研判係土耳其RETAY廠XR型空包彈槍，槍管内具阻鐵且不具撞針，無法發射彈丸，認不具殺傷力。 ㈧1枝(槍枝管制編號0000000000)，研判係空包彈槍，滑套上具TAURUSPRO等字樣，槍管内具阻鐵且不具撞針，無法發射彈丸，認不具殺傷力。 （見本院卷第63至73頁）   6 長槍 1枝 槍枝管制編號0000000000，係獵槍外型，具類似真槍之外型、構造及火藥式擊發機構裝置，槍管內具阻鐵；經新北市政府警察局模擬槍鑑驗小組鑑驗其結構，足以改造成具有殺傷力，符合槍砲彈藥刀械管制條例第20條之1公告查禁模擬槍之構成要件。 （見卷附之新北市政府111年2月7日新北府警保字第1110286673號函所附新北市政府違反槍砲彈藥刀械管制條例案件處分書暨模擬槍檢視紀錄表）   7 撞針  1盒 1盒，認分係金屬撞針及金屬棒等物。 （見本院卷第63至73頁） 如左。  8   滑套 4個 ㈠1個，認係非制式空氣槍之金屬滑套。 ㈡3個，認均係金屬滑套（不具撞針）。 （見本院卷第63至73頁） 如左。  9  槍身 2個 認均係塑膠槍身。 （見重訴卷第63至73頁） 如左。 10 槍管 3枝 ㈠1枝，認係金屬槍管（内具阻鐵）。 ㈡2枝，認均係已貫通之金屬槍管（可供組成具殺傷力槍枝使用）。 （見本院卷第63至73頁） 如左。 11 彈簧 1袋 認均係金屬彈簧。 （見本院卷第63至73頁） 如左。 12 工具箱 1盒  如左。 13 固定器 3組  如左。 14 電鑽（含鑽頭） 1組  如左。 15  車床 1台  如左。 16 熔鉛器 2台  如左。 17 子彈裝填器 1台  如左。 18 甲基安非他命 3包   19 毒品吸食器 1個   20 監視器主機（含螢幕電源線） 1組   21 iphone手機1支    22 三星手機1支    
附表二：
編號 扣案物名稱 數量 鑑驗結果 備註  1 非制式手槍(含彈匣)(槍枝管制編號：0000000000) 1枝 認係非制式手槍，由仿GL0CK廠43型手槍外型製造之槍枝，組裝已貫通之金屬槍管而成，擊發功能正常，可供擊發適用子彈使用，認具殺傷力。 （見偵45014卷第103至105頁） 另案宣告沒收。  2 子彈 11顆 ㈠10顆，研判均係口徑9xl9mm制式子彈，採樣3顆試射，均可擊發，認具殺傷力。  ㈡1顆，認係非制式子彈，由口徑9mm制式空包彈組合直徑約8.9mm金屬彈頭而成，經試射，可繫發，認具殺傷力。 （見偵45014卷第103至105頁） 另案宣告沒收。 
附表三：
編號 犯罪事實 宣告刑及沒收 1 事實欄一、㈠之犯行 林子翔犯非法寄藏非制式手槍罪，處有期徒刑伍年貳月，併科罰金新臺幣伍萬元，罰金如易服勞役，以新臺幣壹仟元折算壹日。扣案如附表一編號1「備註」欄所示之物沒收。 2 事實欄一、㈡之犯行 林子翔犯非法製造非制式手槍罪，處有期徒刑參年捌月，併科罰金新臺幣拾萬元，罰金如易服勞役，以新臺幣壹仟元折算壹日。扣案如附表一編號2至4、7至17「備註」欄所示之物均沒收；未扣案之犯罪所得新臺幣柒萬元沒收，於全部或一部不能沒收或不宜執行沒收時，追徵其價額。